【裁判字號】    92,家抗,282
【裁判日期】    921031
【裁判案由】    聲明繼承
【裁判全文】
臺灣高等法院民事裁定                            九十二年度家抗字第二八二號
    抗  告  人  乙○○
                甲○○
右抗告人因與被繼承人楊守珠間聲明繼承事件，對於中華民國九十二年九月八日臺灣
臺北地方法院九十二年度聲繼字第七四號裁定提起抗告，本院裁定如左：
    主      文
抗告駁回。
抗告程序費用由抗告人負擔。
    理      由
一、抗告人乙○○、甲○○於原法院聲請意旨略以：其等被繼承人楊守珠（男、民國
    七年九月六日出生、國民
    台北市○○路○段四四巷四弄二號）於民國八十九年七月二十七日死亡，抗告人
    係被繼承人之子女，依法對被繼承人楊守珠之遺產有繼承權，爰依台灣地區與大
    陸地區人民關係條例第六十六條暨同法施行細則第四十三條之規定，具狀表示聲
    明繼承等語。
二、原法院則以抗告人雖提出被繼承人楊守珠除戶
    金會驗證之大陸地區安徽省壽縣公證處作成之親屬關係公證書、委託書等件為證
    。惟依上開親屬關係公證書之記載，被繼承人楊守珠之生父楊在中乃
    七年二月出生（即民前十四年二月生），生母田氏乃
    即民前十三年五月生），惟經原法院依職權向臺北市後備司令部函查結果，經該
    部於九十二年八月七日以昂信字第○九二○○○七三○二號函及檢送之被繼承人
    楊守珠兵籍表內容所示，被繼承人楊守珠並未登載有任何配偶或子女之紀錄，且
    其父親乃民前十七年九月二十七日生、母親則為民前十五年十一月十七日生，無
    論父母親之出生年月日等事項均與抗告人提出之親屬關係公證書內載情事不符（
    其出生年別均差別至少有二年之久，又月分、日期亦皆有別，顯難稱為所謂國曆
    及農曆之差別），以楊守珠於前揭兵籍表中已自述其曾受五年以上之私塾教育，
    有相當之學識，當無在自行撰寫之資料中誤載父母親出生年月日或甚至漏載配偶
    、子女資料之理，是抗告人提出之該等親屬關係公證書所述情節，顯難信屬真正
    。何況前揭親屬關係公證書雖書明被繼承人楊守珠之生父楊在中已於
    ○年（即民國四十九年）三月間死亡，然原法院向內政部警政署入出境管理局函
    調之資料所示，被繼承人楊守珠於七十八年十月九日及八十年四月十四日二度申
    報赴大陸探親之對象，均仍為「楊在中」，此有上開機關九十二年八月二十七日
    境信昌字第○九二○一○三四○四號函及所檢送之被繼承人楊守珠出入境紀錄及
    撰寫之申請資料縮影本附卷足考。顯見至少至該時為止，被繼承人楊守珠之生父
    楊在中應尚未死亡無疑，執此益見抗告人提出之親屬關係公證書所載各節均其與
    事實顯不相符，不足採信。抗告人復未提出其他足以證實伊與被繼承人楊守珠間
    確具親屬關係存在之事證，故抗告人主張其等乃被繼承人楊守珠依民法第一千一
    百三十八條第一款所定之繼承人，尚非可採，爰駁回其等聲明繼承之聲請。
三、抗告意旨略以其等除有被繼承人生前返鄉之照片外，尚有雙方往來書信為憑等語
    。
四、惟查抗告人於九十一年九月十八日提起抗告，迄今並未提出任何證據供斟酌，抗
    告意旨空言指摘原裁定不當，求予廢棄，非有理由，不應准許。
五、據上論結，本件抗告為無理由，爰裁定如主文。
中      華      民      國    九十二    年      十      月    三十一    日
                                民事第十五庭
                                    審判長法  官  劉  靜  嫻
                                          法  官  吳  光  釗
                                          法  官  李  錦  美
正本係照原本作成。
本裁定除以適用法規顯有錯誤為理由，並經本院許可外，不得再抗告。如提起再抗告
，應於收受後十日內委任律師為訴訟代理人向本院提出再抗告狀。並繳納再抗告費新
台幣一千元。
中      華      民      國    九十二    年     十一     月      四      日
                                          書記官  明  祖  全


司法院資訊處製作；財團法人民間司法改革基金會備份。
